臺灣桃園地方法院小額民事判決
110年度桃小字第1588號
原      告  王勝裕  
被      告  陳星光  

上列當事人間請求損害賠償事件，原告對本院109 年度審易字第
2126號刑事案件提起附帶民事訴訟，經本院刑事庭以109年度審
附民字第879號裁定移送前來，本院於民國111年2月14日言詞辯
論終結，判決如下：
　　主    文
被告應給付原告新臺幣伍仟元，及自民國一百零九年十二月四日
起至清償日止，按年息百分之五計算之利息。
原告其餘之訴駁回。
本判決第一項得假執行。
    理由要領
一、被告於民國109年6月19日晚間6時4分許，在桃園市○○區○○路
    000號之「20世紀娃娃城」，持小鐵條破壞原告承租之第20
    號選物販賣機密碼鎖，竊取原告所有、放置於該機台內之航
    海王公仔10盒之事實，已經本院以109年度審易字第1992、2
    126、2366號、110年度審易字第65、97號刑事判決認被告犯
    攜帶凶器竊盜罪並確定在案，有該案判決書附卷可參，並經
    本院調閱上開卷宗，核對其內證據資料確認無誤，此部分之
    事實應可認定。而按因故意或過失，不法侵害他人之權利者
    ，負損害賠償責任，民法第184條第1項前段定有明文；本件
    被告既以故意行為竊取原告所有之上開財物，侵害原告對該
    等財物之所有權，自應賠償原告因此所受之損害。
二、損害賠償之範圍：
(一)關於上開遭竊物品之價值，原告已於上開刑事案件警詢時證
    稱：該等公仔每盒單價約為500元，總價共計約為5,000元等
    語(見109年度偵字第30635號卷第18頁)；其雖未就此提出發
    票、收據等購買憑證，然衡諸通常經驗，此金額應無逾越市
    面一般動漫周邊商品之常見價格，應可採信。至於原告於本
    件111年2月14日言詞辯論期日雖改稱該等商品總價共計約為
    9,000元等語，然亦未提出具體憑證以資證明；且考量上開
    警詢時之陳述係於事發翌日所為，上開言詞辯論期日距事發
    時間則已將近1年8月，衡情應以前者之證述較為可採。從而
    ，原告此部分之請求應以5,000元為限，逾此部分之請求則
    屬無據，應予駁回。
(二)原告雖另主張因上開物品遭竊，其所承租之選物販賣機內無
    商品可供夾取，而有1個月無法營業，卻仍須給付機台租金
    ，因而受有6,000元之損害云云，惟依上開警詢筆錄所載，
    被告於109年6月19日竊取上開物品後，原告於翌日隨即發現
    並報警處理，與其所稱機台空置1個月之情形顯有不符；且
    原告就其承租上開機台之租金，亦未能提出相關事證以實其
    說，原告此部分之請求自屬無據，應予駁回。
三、又給付無確定期限者，債務人於債權人得請求給付時，經其
    催告而未為給付，自受催告時起，負遲延責任。其經債權人
    起訴而送達訴狀，或依督促程序送達支付命令，或為其他相
    類之行為者，與催告有同一之效力。遲延之債務，以支付金
    錢為標的者，債權人得請求依法定利率計算之遲延利息。其
    利率未經約定，亦無法律可據者，週年利率為5%，為民法第
    229 條第2 項、第233 條第1 項前段、第203 條分別明定。
    本件原告對被告之損害賠償請求權屬未定給付期限之金錢債
    權，故其就上述5,000元請求被告給付自起訴狀繕本送達翌
    日即109年12月4日（見附民卷第7頁）起至清償日止，按年
    息5%計算之利息，亦屬有理。　　
四、綜上所述，原告依侵權行為之法律關係，請求被告給付如主
    文第1項所示，為有理由，應予准許；逾此範圍之請求則無
    理由，應予駁回。又本判決第1項係適用小額訴訟程序所為
    被告敗訴之判決，應依民事訴訟法第436條之20之規定，依
    職權宣告假執行。
五、本件係依刑事附帶民事訴訟起訴，免徵裁判費，亦未見支出
    其他訴訟費用，故依民事訴訟法第436 條之19第1 項確定訴
    訟費用額後，不另為訴訟費用負擔之諭知。
中　　華　　民　　國　　111 　年　　3 　　月　　4 　　日
                  桃園簡易庭  法  官  陳逸倫
以上為正本係照原本作成。
如不服本判決，應於送達後20日內，向本院提出上訴狀並表明上
訴理由，如於本判決宣示後送達前提起上訴者，應於判決送達後
20日內補提上訴理由書（須附繕本）。
如委任律師提起上訴者，應一併繳納上訴審裁判費。   
中　　華　　民　　國　　111 　年　　3 　　月　　4 　　日
                              書記官  洪惠娟
附錄：
一、民事訴訟法第436條之24第2項：
　  對於小額程序之第一審裁判上訴或抗告，非以其違背法令為
    理由，不得為之。
二、民事訴訟法第436條之25：
　  上訴狀內應記載上訴理由，表明下列各款事項：
　  ㈠原判決所違背之法令及其具體內容。
　  ㈡依訴訟資料可認為原判決有違背法令之具體事實。
三、民事訴訟法第471條第1項：（依同法第436條之32第2項規定
    於小額事件之上訴程序準用之）
    上訴狀內未表明上訴理由者，上訴人應於提起上訴後20日內
    ，提出理由書於原第二審法院；未提出者，毌庸命其補正，
    由原第二審法院以裁定駁回之。